臺灣高雄地方法院刑事判決　　　　　　　96年度訴字第3554號
公　訴　人　臺灣高雄地方法院檢察署檢察官
被　　　告　甲○○
　　　　　　　　　　（現於臺灣高雄看守所羈押中）
上列被告因違反毒品危害防制條例案件，經檢察官提起公訴（96
年度毒偵字第6485號），本院合議庭裁定，依簡式審判程序進行
，判決如下：
      主  文
甲○○施用第一級毒品，累犯，處有期徒刑柒月。扣案之第一級
毒品海洛因壹包（含袋毛重零點貳捌；驗前淨重為零點零陸玖公
克、驗餘淨重為零點零肆肆公克）沒收銷燬之。
      事  實
一、甲○○前因施用毒品案件，經本院民國94年度毒聲字第2806
    號裁定送觀察、勒戒後，認無繼續施用毒品傾向，於95年2
    月10日執行完畢釋放，並經臺灣高雄地方法院檢察署檢察官
    以94年度毒偵字第9005號為不起訴處分確定。又其前因竊盜
    案件，經本院94年度易字第124 號判決處以有期徒刑6 月確
    定，入監執行後，於95年6 月28日執行完畢。其仍不知悔改
    ，竟於上揭觀察勒戒執行完畢釋放後5 年內，基於施用第一
    級毒品海洛因之犯意，於96年7 月7 日9 時許，在高雄縣茄
    萣鄉情人碼頭旁之空地，以將海洛因置入注射針筒內再摻水
    稀釋後，注射血管之方式施用毒品海洛因1 次。嗣於96年7
    月7 日15時30分許，在高雄縣路竹鄉○○路旁，因形跡可疑
    ，為警攔檢盤查，並當場扣得第一級毒品海洛因1 包（含袋
    毛重0.28公克；驗前淨重為0.069 公克、驗餘淨重為0.044
    公克），始悉上情。
二、案經高雄縣政府警察局湖內分局報請臺灣高雄地方法院檢察
    署檢察官偵查起訴。
     理  由
一、本件被告甲○○所犯係毒品危害防制條例第10條第1 項之施
    用第一級毒品罪，其係死刑、無期徒刑、最輕本刑為3 年以
    上有期徒刑以外之罪，被告於本院審理程序中就被訴事實為
    有罪之陳述，經告知被告簡式審判程序之旨，並聽取檢察官
    及被告之意見後，本院裁定進行簡式審判程序審理。又本件
    卷內之物證、書證等證據，依同法第273 條之2 規定，不受
    第159 條第1 項關於傳聞法則規定之限制，依法均有證據能
    力，均合先敘明。
二、被告於上揭時、地，施用海洛因之事實，業據被告於本院審
    理時供承明確，又被告於96年7 月7 日採尿送驗結果，確呈
    嗎啡陽性反應，此有臺灣檢驗科技股份有限公司96年7 月18
    日KＺ000000000000號濫用藥物尿液檢驗報告附卷可稽，另扣
    案之白色粉末1 包經送高雄市立凱旋醫院檢驗結果為海洛因
    之事實（含袋毛重0.28公克；驗前淨重為0.069 公克、驗餘
    淨重為0.044 公克），有該院96年8 月6 日高市醫凱驗字第
    4586號濫用藥物成品檢驗鑑定書在卷可憑，是被告自白核與
    事實相符，堪為認定本件犯行之依據。又被告前因施用毒品
    案件，經本院94年度毒聲字第2806號裁定送觀察、勒戒後，
    認無繼續施用毒品傾向，於95年2 月10日執行完畢釋放，並
    經臺灣高雄地方法院檢察署檢察官以94年度毒偵字第9005號
    為不起訴處分確定等情，有本院院內索引卡紀錄表報表、臺
    灣高等法院被告前案紀錄表、被告刑案資料查註紀錄表、上
    開不起訴處分書各1 份在卷可稽。另查：海洛因施用入人體
    後水解還原成嗎啡，再循嗎啡之代謝方式排出體外，業據行
    政院衛生署藥物食品檢驗局73藥檢壹字第030221號函說明綦
    詳，且依醫學臨床實驗及根據英國藥學會出版Isolation an
    d Indenti fication of Drugs 乙書第293 頁載明：海洛因
    經注射入人體後，在體內迅速水解成6Monoacety Imorphine
    ，再緩緩繼續水解成嗎啡，然後再循嗎啡之代謝方式排出，
    同書第431 至432 頁並載有：嗎啡經注射入人體後，約百分
    之50以上於8 小時內自尿中排出，至24小時排出約百分之90
    ，但48小時後仍有微量可檢出等語。準此而論，被告為遭查
    獲之尿液經送驗結果，呈嗎啡陽性反應，顯見被告確有施用
    第一級毒品海洛因之犯行甚明。故此，本件事證明確，被告
    犯行洵堪認定。
三、核被告所為，係犯毒品危害防制條例第10條第1 項施用第一
    級毒品之罪。其持有第一級毒品海洛因之低度行為，為施用
    之高度行為吸收，不另論罪。又被告前因竊盜案件，經本院
    94年度易字第124 號判決處以有期徒刑6 月確定，入監執行
    後，於95年6 月28日執行完畢之事實，有臺灣高等法院被告
    前案紀錄表1 份在卷可佐，被告前受徒刑之執行完畢後，5
    年以內故意再犯本件有期徒刑以上之罪，為累犯，應依刑法
    第47條第1 項之規定，加重其刑。爰審酌被告前因施用毒品
    已經觀察勒戒，仍不愛惜機會戒除毒癮，再為本件犯行，顯
    見被告不知悔改施用毒品之惡習，惟念被告犯後坦承犯行，
    及其施用毒品係戕害自身身體健康，並未危及他人，犯後態
    度尚可等一切情狀，量處如主文所示之刑。另扣案之第一級
    毒品海洛因1 包（含袋毛重0.28公克；驗前淨重為0.069 公
    克、驗餘淨重為0.044 公克），經檢驗結果確為第一級毒品
    海洛因，已於前述，不問屬於犯人與否，應依毒品危害防制
    條例第18條第1 項前段規定沒收銷燬之；而毒品包裝於毒品
    鑑驗後仍包覆毒品，包裝袋上有微量毒品殘留，客觀上已與
    毒品無法析離，亦應依上揭規定併予沒收銷燬之。至於送驗
    耗費之海洛因，既已滅失不存在，自無宣告沒收銷燬之必要
    ，附此敘明。
四、末移送併辦（即96年度毒偵字第6732號部分）意旨略以：被
    告復基施用第一級毒品海洛因之犯意，於96年8 月4 日8 時
    許，在高雄縣茄萣鄉情人碼頭處，施用第一級毒品海洛因；
    嗣於96年8 月5 日19時30分許，在高雄縣湖內鄉○○村○○
    路「統一超商」前為警查獲；因而認與上開論罪科刑部分有
    集合犯之實質上一罪關係，而聲請併案審理云云。惟按依刑
    法第56條修正理由之說明，謂「對繼續犯同一罪名之罪者，
    均適用連續犯之規定論處，不無鼓勵犯罪之嫌，亦使國家刑
    罰權之行使發生不合理之現象。」「基於連續犯原為數罪之
    本質及刑罰公平原則之考量，爰刪除有關連續犯之規定」等
    語，即係將本應各自獨立評價之數罪，回歸本來就應賦予複
    數法律效果之原貌。因此，就刑法修正施行後多次施用毒品
    之犯行，採一罪一罰，始符合立法本旨。…刑法修正施行後
    之多次施用（毒品）犯行，除符合接續犯之要件外，則應一
    罪一罰，最高法院96年度第9 次刑事庭會議決議可資參照。
    查該次施用犯行與上開論罪科刑部分，前後時間相距已近1
    個月，時空環境難認密接，尚難與上揭論罪科刑之施用第一
    級毒品犯行論以接續之一行為。揆之上開最高法院之見解，
    被告於96年8 月4 日8 時許，在高雄縣茄萣鄉情人碼頭處，
    施用第一級毒品海洛因犯行，既不能認係接續犯之部分行為
    ，自應另行追訴處罰，而不能與上揭論罪科刑部分，僅合併
    論以一集合犯。故檢察官聲請併案審理部分，自應退由檢察
    官另為適法之處理。
據上論斷，應依刑事訴訟法第273 條之1 第1 項、第284 條之1
、第299 條第1 項前段，毒品危害防制條例第10條第1 項、第18
條第1 項前段，刑法第11條、第47條第1 項，判決如主文。
本案經檢察官劉慕珊到庭執行職務。
中　　華　　民　　國　　96　　年　　12　　月　　31　　日
                      刑事第四庭   法  官  王參和
以上正本證明與原本無異。
如不服本判決應於收受本判決後10日內向本院提出上訴書狀，並
應敘述具體理由，如未敘述上訴理由者，應於上訴期間屆滿後20
日內補提理由書狀於本院（均須按他造當事人之人數附繕本）「
切勿逕送上級法院」。
中　　華　　民　　國　　96　　年　　12　　月　　31　　日
　　　　　　　　　　　　　　　　　 書記官  陳惠玲
附錄本件判決論罪科刑法條：
毒品危害防制條例第10條第一項
施用第一級毒品者，處 6 月以上 5 年以下有期徒刑。
